最高法院刑事判決　　　　　　　　　　　　　　　　九十三年度台非字第二０四號
　　上　訴　人　最高法院檢察署檢察總長
　　被　　　告　甲○○
右上訴人因被告贓物案件，對於台灣高雄地方法院中華民國九十二年九月二十三日第
一審確定簡易判決（九十二年度簡字第三六三九號，聲請簡易判決處刑案號：台灣高
雄地方法院檢察署九十二年度偵字第一五六三六號），認為違法，提起非常上訴，本
院判決如左：
    主  文
原判決撤銷。
甲○○故買贓物，處有期徒刑參月，如易科罰金，以參佰元折算一日。
    理  由
非常上訴理由稱：「一、按判決所載理由矛盾者當然為違背法令，刑事訴訟法第三百
七十九條第十四款定有明文。又科刑之判決書宣示之主文，與所載之事實及理由必須
互相適合，否則即屬理由矛盾，其判決當然為違背法令，最高法院六十四年台上字第
八九三號判例可資參照。二、本件原確定判決於事實欄引用台灣高雄地方法院檢察署
檢察官九十二年度偵字第一五六三六號聲請簡易判決處刑書上事實之記載，認定被告
甲○○於九十二年七月十九日十九時許，在高雄市○○區○○路一四一巷二十一號，
明知綽號『阿胖』之不詳姓名成年男子所持有如附表所示之機車六輛，均係來路不明
之贓物，仍向該男子買受等情竟於理由欄內論述被告為多次故買贓物之犯行，應依連
續犯規定論處。並於主文內宣示被告連續故買贓物，處有期徒刑肆月，如易科罰金，
以佰元折算壹日。是原判決所載事實與主文、理由並不相適合，揆諸首開說明，顯
有判決所載理由矛盾之違法。爰依刑事訴訟法第四百四十一條、第四百四十三條提起
非常上訴，以資糾正。」等語。
本院按判決所載理由矛盾者，其判決當然為違背法令，刑事訴訟法第三百七十九條第
十四款定有明文；又按有罪之判決，其所認定之事實及理由說明，必須與卷內證據資
料相符，且所宣示之主文與所載事實及理由亦須相互適合，否則即有判決理由矛盾之
違背法令。本件原判決之事實欄認定被告甲○○於民國九十二年七月十九日十九時許
，在高雄市○○區○○路一四一巷二十一號，明知綽號「阿胖」者所持有如原判決附
表所示之機車六輛，均為來路不明之贓物，仍予以買受等語。但於理由中論述被告為
多次故買贓物之行為，應依連續犯論處；並於主文內宣示被告連續故買贓物罪刑，足
見其理由及主文之記載，與認定之事實不相一致，且與卷內證據資料不符，顯有判決
理由矛盾之違法。案經確定，且於被告不利，非常上訴意旨執以指摘，洵有理由，應
由本院將原判決撤銷，改判如主文第二項所示之刑，並諭知易科罰金之折算標準，以
資糾正。
據上論結，應依刑事訴訟法第四百四十七條第一項第一款，刑法第三百四十九條第二
項、第四十一條第一項，罰金罰鍰提高標準條例第一條前段、第二條，判決如主文。
中　　　華　　　民　　　國　　九十三　　年　　　八　　　月　　二十六　　日
                              最高法院刑事第七庭
                                  審判長法官  莊　登　照
                                        法官  洪　明　輝
                                        法官  黃　一　鑫
                                        法官  魏　新　和
                                        法官  林　秀　夫
      右正本證明與原本無異
                                              書  記  官
中　　　華　　　民　　　國　　九十三　　年　　　九　　　月　　　一　　　日
                                                                        Ｋ
附錄本案論罪法條：
刑法第三百四十九條第二項：
搬運、寄藏、故買贓物或為牙保者，處五年以下有期徒刑、拘役或科或併科一千元以
下罰金。
